臺灣新竹地方法院民事裁定
111年度司繼字第1326號
聲  請  人  張國權律師即陳耀勳之遺產管理人

上列聲請人因擔任陳耀勳之遺產管理人，聲請核定報酬，本院裁
定如下：
    主      文
聲請人得請求代為管理被繼承人陳耀勳遺產之報酬及墊付費用合
計新臺幣陸萬參仟參佰參拾玖元（包含本件聲請程序費用新臺幣
壹仟元）。
聲請程序費用由被繼承人陳耀勳之遺產負擔。
    理      由
一、本件聲請意旨略以：聲請人前經本院110年度司繼字第28號
    民事裁定選任為被繼承人陳耀勳之遺產管理人，執行遺產管
    理人職務。聲請人自民國（下同）110年3月30日擔任遺產管
    理人以來，從事職務如下：編製遺產清冊、請領相關資料（
    除戶戶籍謄本、財產、所得贈與歸戶清單、辦理土地遺產管
    理人註記）、撰寫家事公示催告聲請狀、參與訴訟程序（臺
    灣新北地方法院110年度保險字第12號請求確認保單價值準
    備金事件之開庭、撰狀，後因原告撤回而終結在案）、強制
    執行程序（臺灣新北地方法院111年度司執字第118026號）
    等事宜，另聲請人業已代墊費用共計新臺幣（下同）3,339
    元，現被繼承人之遺產正經法院進行強制執行程序中，聲請
    人擔任遺產管理人之報酬及代墊費用有參與分配之必要，爰
    依民法第1183條之規定，請求酌定遺產管理人之報酬及代墊
    費用等語。
二、按遺產管理人得請求報酬，其數額由法院按其與被繼承人之
    關係、管理事務之繁簡及其他情形，就遺產酌定之，必要時
    ，得命聲請人先為墊付，民法第1183條定有明文。又按家事
    事件法第153條規定，法院得依財產管理人之聲請，按財產
    管理人與失蹤人之關係、管理事務之繁簡及其他情形，就失
    蹤人之財產，酌給相當報酬，此於遺產管理人亦有準用，此
    觀同法第141條規定甚明。又法院為關於酌定遺產管理人報
    酬事件之裁定時，得調查遺產管理人所為遺產管理事務之繁
    簡及被繼承人之財產收益狀況，此觀同法第182條之規定自
    明。是就法院選任之遺產管理人之報酬，應按遺產管理人與
    被繼承人之關係、管理事務之繁簡、遺產狀況及其他情形斟
    酌定之。
三、經查：
㈠、本件被繼承人陳耀勳死亡後，經本院選任聲請人為被繼承人
    之遺產管理人並遵行職務等情，有聲請人提出國稅局財產清
    單、銀行回函、登報、答辯狀、代墊費用單據、法院執行命
    令函（以上均為影本）等件在卷足憑，經本院依職權調閱本
    院110年度司繼字第28 號及110年度司繼字第412號卷宗核閱
    無誤。本件公示催告期間業已期滿，而債權人已就被繼承人
    之財產聲請強制執行，聲請人有參與分配之必要，故聲請人
    以此理由，聲請本院酌定其擔任遺產管理人之報酬及墊付費
    用，符合上揭法律規定，洵屬有據。
㈡、本院審酌聲請人處理遺產時間、耗費人力之程度、被繼承人
    之遺產總額及已為管理遺產之工作內容，除執行例行性之遺
    產清查程序、收受相關函文、參與強制執行程序外，另參與
    訴訟程序開庭、應訴，嗣後尚待完成之管理事務如申報遺產
    稅、遺產移交等，本院核定本件遺產管理人之報酬共計60,0
    00元為適當。另聲請人主張已代墊之管理費用加計本件程序
    費用共計為3,339元（包括110年度司繼第412號公示催告聲
    請費1,000 元、登報費580 元、查詢戶籍謄本規費75元、土
    地管理者登記郵資60元、歷次法院書狀郵務費624元、此次
    聲請酌定遺產管理人報酬之聲請費1,000元），亦有遺產管
    理人提出之單據附卷可查，是以，本件聲請人得請求代為管
    理被繼承人遺產之墊付費用及報酬合計為63,339元，而前開
    管理報酬及管理代墊費用，應由被繼承人之遺產負擔，爰裁
    定如主文所示。
四、依家事事件法第127 條第4 項，裁定如主文。
五、如對本裁定抗告須於裁定送達後10日內向本院提出抗告狀，
    並繳納抗告費新臺幣1,000 元。
中　　華　　民　　國　　111 　年　　12　　月　　14　　日
                     家事法庭司法事務官  葉欣欣